臺灣屏東地方法院刑事判決　　　　　　　110年度易字第721號
公　訴　人　臺灣屏東地方檢察署檢察官
被　　　告　鄭澤銓





上列被告因竊盜案件，經檢察官提起公訴（110 年度偵緝字第15
3 號），因被告於準備程序中就被訴犯罪事實為有罪之陳述，經
告知簡式審判程序之旨，並聽取當事人之意見後，本院裁定改行
簡式審判程序，判決如下：
    主    文
鄭澤銓犯侵入住宅竊盜罪，累犯，處有期徒刑柒月。未扣案之犯
罪所得即新臺幣貳仟壹佰元，沒收之，於全部或一部不能沒收或
不宜執行沒收時，追徵其價額。
    犯罪事實
一、鄭澤銓於民國109 年9 月2 日凌晨2 時許，行經林鳳上位在
    屏東縣○○鄉○○路00號住宅（起訴書誤載為「屏東縣○○
    鄉○○路00號，應予更正」），竟意圖為自己不法之所有，
    基於侵入住宅竊盜之犯意，擅自開啟該住宅大門後步行侵入
    其內，徒手拿取林鳳上所有、放置在前揭住宅內之現金新臺
    幣（下同）2,100 元，而竊得前揭金錢得手，適林鳳上因聞
    聲驚醒，鄭澤銓見狀旋逃離現場。嗣經林鳳上報警處理，始
    悉上情。
二、案經林鳳上訴由屏東縣政府警察局東港分局報告臺灣屏東地
    方檢察署檢察官偵查起訴。
    理    由
一、除被告所犯為死刑、無期徒刑、最輕本刑為3 年以上有期徒
    刑之罪或高等法院管轄第一審案件者外，於法院行準備程序
    進行中，被告先就被訴犯罪事實為有罪之陳述時，審判長得
    告知被告簡式審判程序之旨，並聽取當事人、代理人、辯護
    人及輔佐人之意見後，裁定進行簡式審判程序，刑事訴訟法
    第273 條之1 第1 項定有明文。查本案被告鄭澤銓所犯非為
    死刑、無期徒刑、最輕本刑為3 年以上有期徒刑之罪或高等
    法院管轄第一審案件，其於本院110 年9 月27日準備程序進
    行中，先就前揭被訴犯罪事實為有罪之陳述，經本院告知簡
    式審判程序之旨，並聽取當事人之意見後，由本院依刑事訴
    訟法第273 條之1 第1 項裁定改行簡式審判程序（見本院卷
    第59至62頁）。是本件依刑事訴訟法第159 條第2 項、第27
    3 條之2 規定，不適用同法第159 條第1 項關於傳聞法則之
    規定，證據調查亦不受同法第159 條第1 項、第161 條之2
    、第161 條之3 、第163 條之1 及第164 條至第170 條規定
    之限制，合先敘明。
二、上揭犯罪事實，業經被告於本院準備程序及審理時坦承在卷
    （分見本院卷第60、67頁），核與證人即告訴人林鳳上於警
    詢及偵訊時之證述相符（分見警卷第9 至11頁，109 年度偵
    字第8861號卷第53頁），並有臺灣屏東地方檢察署檢察事務
    官110 年6 月9 日報告在卷可稽（見110 年度偵緝字第153
    號卷第87頁），足佐被告前揭任意性自白與事實相符，堪信
    為真實。從而，本案事證明確，被告前揭犯行，洵堪認定，
    應依法論科。
三、論罪科刑及沒收
  ㈠刑法第321 條第1 項第1 款之侵入住宅竊盜罪，其所謂「住
    宅」，乃指人類日常住居生活作息之場所。依證人林鳳上於
    偵訊時結稱：光前路41號是我家，被告進入時，我在我房間
    睡覺等語（見109 年度偵字第8861號卷第53頁），可知被告
    進入之屏東縣○○鄉○○路00號建物，確為告訴人平日住居
    生活作息之場所，揆之前揭說明，自屬住宅無誤。是核被告
    前揭所為，係犯刑法第321 條第1 項第1 款之侵入住宅竊盜
    罪。
  ㈡被告前因竊盜案件，經先後經本院以105 年度易緝字第20號
    判決判處有期徒刑4 月，經上訴後，由臺灣高等法院高雄分
    院以106 年度上訴字第320 號判決駁回上訴而確定；經本院
    105 年度簡字第1724號判決，各判處有期徒刑5 月、3 月確
    定；經本院以以105 年度審易字第771 號判決，各判處有期
    徒刑6 月、5 月確定；經本院以106 年度簡字第1337號判決
    ，各判處有期徒刑4 月、3 月確定；經本院以106 年度易字
    第31號判決判處有期徒刑8 月確定，前揭各罪因合於數罪併
    罰定應執行之要件，再經本院以107 年度聲字第110 號裁定
    ，定應執行有期徒刑2 年2 月，於108 年9 月20日因縮短刑
    期執畢出監等情，臺灣高等法院被告前案紀錄表1 份在卷可
    按。是被告受前案徒刑之執行完畢後，5 年以內故意再犯本
    件有期徒刑以上之罪，自符合累犯之要件，應依刑法第47條
    第1 項規定，論以累犯。且本案依被告之累犯及犯罪情節，
    並無司法院釋字第775 號解釋意旨所指個案應量處最低法定
    刑、又無法適用刑法第59條規定減輕，應由法院依該解釋意
    旨裁量不予加重最低本刑之情形，爰依刑法第47條第1 項規
    定，就被告本案所犯侵入住宅竊盜罪之法定本刑最高度及最
    低度，均加重之。
  ㈢被告所犯前揭侵入住宅竊盜罪之科刑，爰以被告之責任為基
    礎，並審酌被告不思己力賺取所需，貪圖不法所得，顯未尊
    重他人財產權利，且其所為妨害居住安寧，茲擾他人生活，
    亦非可取；復衡被告竊得之財物價值不高，犯罪所生損害不
    大，惟迄未賠償告訴人分文，且直至本院準備程序始坦承犯
    罪之犯後態度非佳；並參酌告訴人於偵訊時所言：我希望被
    告被抓後直接去關等語（見109 年度偵字第8861號卷第53頁
    ）之量刑意見；兼考量被告自承之學歷、身體健康狀況、現
    工作及家庭生活情形等語（見本院卷第67頁）之智識程度及
    生活狀況等一切情狀，量處如主文所示之刑。又被告雖請求
    判處有期徒刑1 月云云（見本院卷第68頁），然被告所犯前
    揭犯罪之最低刑度為有期徒刑6 月，且被告為累犯，應予加
    重其刑，業如前述，被告所請，顯非適法，附此說明。
  ㈣刑法第38條之1 第1 項規定「犯罪所得，屬於犯罪行為人者
    ，沒收之。但有特別規定者，依其規定。」同條第3 項規定
    「前二項之沒收，於全部或一部不能沒收或不宜執行沒收時
    ，追徵其價額。」經查，被告竊得告訴人之現金2,100 元，
    該等現金自係屬於被告之犯罪所得，雖未扣案，仍應依刑法
    第38條之1 第1 項前段、第3 項規定，併宣告沒收之，於全
    部或一部不能沒收或不宜執行沒收時，追徵其價額。
據上論斷，應依刑事訴訟法第273 條之1 第1 項、第284 條之1
、第299 條第1 項前段，刑法第321 條第1 項第1 款、第47條第
1 項、第38條之1 第1 項前段、第3 項，判決如主文。
本案經檢察官曾馨儀提起公訴，檢察官廖維中到庭執行職務。
中    華    民    國   110    年    10    月    18    日
                  刑事第四庭  法  官  黃柏霖
以上正本證明與原本無異。
如不服本判決應於收受判決後20日內向本院提出上訴書狀，並應
敘述具體理由；其未敘述上訴理由者，應於上訴期間屆滿後20日
內向本院補提理由書（均須按他造當事人之人數附繕本）「切勿
逕送上級法院」。
得上訴。
中    華    民    國   110    年    10    月    20    日
                              書記官  曾文玲
　
附錄本案論罪科刑法條：刑法第321 條第1 項第1 款。
中華民國刑法第321 條第1 項第1 款
犯竊盜罪而有下列情形之一者，處6 月以上、5 年以下有期徒刑
，得併科新臺幣10萬元以下罰金：
一、侵入住宅或有人居住之建築物、船艦或隱匿其內而犯之者。